臺灣苗栗地方法院刑事裁定　　　　　　 100年度撤緩字第23號
聲　請　人　臺灣苗栗地方法院檢察署檢察官
受　刑　人　陳奕豪
上列聲請人因受刑人犯詐欺案件（臺灣臺中地方法院99年度簡上
字第682 號），聲請撤銷緩刑之宣告（100 年度執聲字第255 號
），本院裁定如下：
    主    文
陳奕豪之緩刑宣告撤銷。
    理  由
一、聲請意旨略稱：受刑人陳奕豪因犯詐欺案件，經臺灣臺中地
    方法院以99年度簡字第328 號刑事簡易判決（偵查案號：臺
    灣臺中地方法院檢察署99年度偵字第6018、6482號）判處拘
    役59日；嗣受刑人上訴，經臺灣臺中地方法院以99年度簡上
    字第682 號刑事判決駁回上訴，並諭知緩刑2 年，及向被害
    人許嘉祥支付損害賠償新臺幣（下同）6 千元，向被害人柯
    佩萱支付1 萬5 千元，及向公庫支付1 萬4 千元，暨向指定
    之政府機關、政府機構、行政法人、社區或其他符合公益目
    的之機構或團體提供80小時之義務勞務，緩刑期間付保護管
    束，於99年11月12日確定在案；惟受刑人未曾執行義務勞務
    及賠償被害人，且均未履行緩刑所附帶之條件，足認原宣告
    之緩刑難收預期效果，而有執行刑罰之必要；核受刑人所為
    ，已合於刑法第75條之1 第1 項第4 款所定得撤銷緩刑宣告
    之原因，爰依刑事訴訟法第476 條規定聲請撤銷等語。
二、按緩刑之宣告應撤銷者，由受刑人所在地或其最後住所地之
    地方法院檢察官聲請該法院裁定之，刑事訴訟法第476 條定
    有明文。查本件受刑人陳奕豪係籍設苗栗縣通霄鎮福源里7
    鄰福源61號，此有受刑人個人基本資料查詢結果1 紙附卷足
    憑，是本院自有管轄權，合先敘明。
三、次按緩刑宣告，得斟酌情形，命犯罪行為人向被害人支付相
    當數額之財產或非財產上之損害賠償、向公庫支付一定之金
    額及向指定之政府機關、政府機構、行政法人、社區或其他
    符合公益目的之機構或團體，提供40小時以上240 小時以下
    之義務勞務，刑法第74條第2 項第3、4、5 款定有明文。再
    按受緩刑之宣告而有違反第74條第2 項第1 款至第8 款所定
    負擔情節重大，足認原宣告之緩刑難收其預期效果，而有執
    行刑罰之必要者，得撤銷其宣告，刑法第75條之1 第1 項第
    4 款亦定有明文。而緩刑宣告是否撤銷，除須符合刑法第75
    條之1 第1 項各款之要件外，觀本條規定併採裁量撤銷主義
    ，賦予法院撤銷與否之權限，特於第1 項規定實質要件為「
    足認原宣告之緩刑難收其預期效果，而有執行刑罰之必要」
    ，供作審認之標準。亦即於上揭「得」撤銷緩刑之情形，法
    官應依職權本於合目的性之裁量，妥適審酌被告所犯前後數
    罪間，關於法益侵害之性質、再犯之原因、違反法規範之情
    節是否重大、被告主觀犯意所顯現之惡性及其反社會性等情
    ，是否已使前案原為促使惡性輕微之被告或偶發犯、初犯改
    過自新而宣告之緩刑，已難收其預期之效果，而確有執行刑
    罰之必要。
四、經查：
（一）本件受刑人陳奕豪前因犯詐欺案件，經臺灣臺中地方法院
      以99年度簡字第328 號刑事簡易判決（偵查案號：臺灣臺
      中地方法院檢察署99年度偵字第6018、6482號）判處拘役
      59日，如易科罰金，以新臺幣1 千元折算1 日；嗣受刑人
      上訴，經臺灣臺中地方法院以99年度簡上字第682 號刑事
      判決駁回上訴，並諭知緩刑2 年，及向被害人許嘉祥支付
      損害賠償6 千元，向被害人柯佩萱支付1 萬5 千元，及向
      公庫支付1 萬4 千元，暨向指定之政府機關、政府機構、
      行政法人、社區或其他符合公益目的之機構或團體提供80
      小時之義務勞務，緩刑期間付保護管束，於99年11月12日
      確定在案等情，有上開刑事判決正本及臺灣高等法院被告
      前案紀錄表各1 份在卷可稽，並經本院調取臺灣苗栗地方
      法院檢察署100 年度執聲字第255 號執行卷宗核閱無誤，
      堪認屬實。
（二）揆之上開臺灣臺中地方法院99年度簡上字第682 號刑事判
      決主文，受刑人應於民國100 年6 月1 日前向被害人許嘉
      祥支付損害賠償6 千元，向被害人柯佩萱支付1 萬5 千元
      ，及向公庫支付1 萬4 千元，暨向指定之政府機關、政府
      機構、行政法人、社區或其他符合公益目的之機構或團體
      提供80小時之義務勞務。嗣經臺灣臺中地方法院檢察署檢
      察官於100 年1 月7 日傳喚受刑人到庭訊問並製作筆錄，
      受刑人陳稱：伊現在休學中，想先去當兵，而公所說要本
      案執行完畢，才能去服兵役，因本案要償還對方21,000元
      ，還要繳國庫14,000元，以及勞動服務80小時，時間拖太
      長了，想請求檢察官聲請撤銷緩刑，伊願意直接執行拘役
      59日等語，此有臺灣苗栗地方法院檢察署上開日期之訊問
      筆錄各1 份在卷足憑（附於臺灣臺中地方法院檢察署99年
      度執保字第593 號執行卷宗）。由是可知，受刑人迄今未
      確實依上開確定判決所定之負擔履行乙節，堪以認定。衡
      酌被告受有緩刑宣告之利益後，未履行宣告緩刑所附之條
      件，且於本院合法傳喚受刑人到庭說明附負擔緩刑之履行
      狀況時，受刑人答稱伊在當兵，無法服義務勞役等語，此
      有本院公務電話紀錄表1 紙在卷可參，顯見其欠缺遵守上
      開緩刑所定負擔之誠意，違反之情節重大。核受刑人無欲
      繳交任何款項予國庫及被害人，亦不願提供義務勞務，顯
      有推翻原確定判決緩刑負擔之意，實已無從預期受刑人將
      會恪遵相關法令規定，足認原宣告之緩刑難收其預期效果
      ，而有執行刑罰之必要，故本件與刑法第75條之1 第1 項
      第4 款之規定相符，聲請人之聲請核屬允當，應予准許，
      爰裁定撤銷受刑人緩刑之宣告。
五、據上論斷，應依刑事訴訟法第476 條，裁定如主文。
中    華    民    國  100     年    6     月    30    日
                  刑事第一庭  法  官  周靜妮
以上正本與原本無異。
如不服本裁定應於送達後5 日內向本院提出抗告狀。
                              書記官  巫  穎
中    華    民    國  100     年    6     月    30    日